【裁判字號】    89,易,525
【裁判日期】    890428
【裁判案由】    竊盜
【裁判全文】
臺灣屏東地方法院刑事判決                          八十九年度易字第五二五號
    公  訴  人  臺灣屏東地方法院檢察署檢察官
    被      告  甲○○
右列被告因竊盜案件，經檢察官提起公訴（八十九年度偵字第一七一八號），本院判
決如左：
     主  文
甲○○竊盜，累犯，處有期徒刑壹年肆月。扣案之鑰匙壹支沒收。
     事  實
一、甲○○曾犯侵占、竊盜等案件，前科累累，又於民國八十四年間，因違反麻醉藥
    品管理條例案件，經臺灣臺東地方法院判處有期徒刑六月，經上訴，嗣撤回上訴
    確定，於八十四年十一月二十一日易科罰金，執行完畢，仍不知悛悔，復意圖為
    自己不法之所有，於八十八年九月十五日上午六時許，在高雄縣大寮鄉○○路一
    一二號前，以自備鑰匙一支，竊取趙德泉所有之車號ＯＥＨ─七五○號重型機車
    一輛（起訴書誤載為乙○○所有），得手後供己代步使用，迨至同年十二月二十
    五日上午十一時許，為警在屏東縣來義鄉○○村○○道路旁工寮查獲，並扣得上
    開行竊所用之鑰匙一支。
二、案經屏東縣警察局內埔分局報請臺灣屏東地方法院檢察署檢察官偵查起訴。
     理  由
一、訊據被告李滕財除否認持扣案之鑰匙竊取上開機車外，餘坦承不諱，辯稱：伊竊
    取當時，車上有鑰匙，後來掉了，伊才另打磨扣案之鑰匙使用云云。經查，被告
    自白竊取機車之事實，核與被害人姪子乙○○指述之情節相符，復有贓物領據一
    紙可稽，堪信屬實。另被告歷經警、偵訊及本院審理初時，均供稱：係以自備之
    鑰匙竊取等語，嗣翻異前詞，改稱如上情，並謂其自始即如是供述云云，然查被
    告就前後迥異供述之緣由，無法為合理之說明，其後之供述，要屬避重就輕之詞
    ，無可採信，應以初供可採。本件事證明確，犯行洵堪認定，應予依法論科。
二、核被告所為，係犯刑法第三百二十條第一項之竊盜罪。又被告曾因違反麻醉藥品
    管理條例案件，經臺灣臺東地方法院判處有期徒刑六月，經上訴，嗣撤回上訴確
    定，於八十四年十一月二十一日易科罰金，執行完畢，所受宣告之刑，以已執行
    論，有臺灣屏東地方法院檢察署刑案資料查註紀錄表及本院全國前案紀錄表可按
    ，其於五年內再犯本件有期徒刑以上之罪，為累犯，應依刑法第四十七條加重其
    刑。爰審酌被告犯罪之動機、目的、犯罪所生之損害，雖坦承部分犯行，惟避重
    就輕，且其曾犯侵占、竊盜及違反麻醉藥品管理條例等案件，前科累累，素行惡
    劣，屢屢再犯，不思警惕等一切情狀，量處如主文所示之刑。又扣案之機車鑰匙
    一支，為被告所有供犯罪所用之物，業如前述，應依刑法第三十八條第一項第二
    款沒收。
據上論斷，應依刑事訴訟法第二百九十九條第一項前段，刑法第三百二十條第一項、
第四十七條、第三十八條第一項第二款，罰金罰鍰提高標準條例第一條前段，判決如
主文。
本案經檢察官蔣忠義到庭執行職務。
中      華      民      國      八十九      年    四    月    二十八    日
                                      臺灣屏東地方法院刑事第一庭
                                          法  官    蔡憲德
右正本證明與原本無異。
對於本判決如有不服應於收受送達後十日內向本院提出上訴書狀上訴於台灣高等法院
高雄分院並按他造當事人之人數附具繕本。
                                          書記官   林鴻仁
中      華      民      國      八十九      年    四    月   二十八    日
附錄本案論罪科刑法條
刑法第三百二十條第一項
意圖為自己或第三人不法之所有，而竊取他人之動產者，為竊盜罪，處五年以下有期
徒刑、拘役或五百元以下罰金。


司法院資訊處製作；財團法人民間司法改革基金會備份。
